【裁判字號】    97,裁,1269
【裁判日期】    970214
【裁判案由】    商標異議
【裁判全文】
最  高  行  政  法  院  裁  定
                                     97年度裁字第01269號
上  訴  人  台灣衛博科技股份有限公司
代  表  人  甲○○
訴訟代理人  羅明通律師
            黃繼岳律師
被 上訴 人  經濟部
代  表  人  乙○○
參  加  人  丙○○
上列當事人間商標異議事件，上訴人對於中華民國96年10月24日
臺北高等行政法院96年度訴字第88號判決，提起上訴，本院裁定
如下：
    主  文
上訴駁回。
上訴審訴訟費用由上訴人負擔。
    理  由
一、按對於高等行政法院判決之上訴，非以其違背法令為理由，
    不得為之，行政訴訟法第242條定有明文。依同法第243條第
    1項規定，判決不適用法規或適用不當者，為違背法令；而
    判決有同條第2項所列各款情形之一者，為當然違背法令。
    是當事人對於高等行政法院判決上訴，如依行政訴訟法第24
    3條第1項規定，以高等行政法院判決有不適用法規或適用不
    當為理由時，其上訴狀或理由書應有具體之指摘，並揭示該
    法規之條項或其內容；若係成文法以外之法則，應揭示該法
    則之旨趣；倘為司法院解釋或本院之判例，則應揭示該判解
    之字號或其內容。如以行政訴訟法第243條第2項所列各款情
    形為理由時，其上訴狀或理由書，應揭示合於該條項各款之
    事實。上訴狀或理由書如未依此項方法表明，或其所表明者
    與上開法條規定不合時，即難認為已對高等行政法院判決之
    違背法令有具體之指摘，其上訴自難認為合法。本件上訴人
    對於高等行政法院判決上訴，係以：原判決以二商標均有較
    大紅色外文「GT」字體，予人寓目印象相當顯著且外觀極為
    近似乙節，然兩者不同，一為正體字、一為斜體字一望即知
    ，如單獨將之自商標中摘出指為主要部分相同，即有悖於混
    淆誤認之虞審查基準「通體觀察」之規定，違背商標法第23
    條第1項之規定，原判決不適用法規或適用法規不當。又據
    以異議之商標其中GT為外文之既有詞彙，即如訴外人瑪莎拉
    蒂公司所取得「KUBANG GT WAGON」商標，其中GT WAGON即
    不在專用之列，從而GT並不具識別性，原判決顯然違背本院
    96年判字1830號判決所稱應參酌商標識別性強弱之意旨等語
    ，為其理由。惟查原審判決亦已敘明:判斷商標之近似與否
    ，固以總括全體隔離觀察為原則，惟若商標圖樣中之一定部
    分特別引人注意，有此部分而商標之識別功能特別顯著者，
    自可就此部分加以比較觀察，以判斷兩商標是否近似，此與
    單純將商標割裂分別比較者不同。查就本件系爭商標與據以
    異議商標圖樣整體觀察，兩者均有相同較大紅色字體之外文
    「GT」，縱認該「GT」二字之識別性較弱，惟予人寓目印象
    既相當顯著，且外觀極為近似，應屬構成近似之商標等情甚
    詳。自無上訴意旨所主張原判決有違審查基準「通體觀察」
    規定及未參酌商標識別性強弱之意旨之情事。至本院96年度
    判字第1830號判決，其案情與本件未盡相同，尚難比附援引
    。核上訴人所陳上述理由，無非係就原審取捨證據、認定事
    實之職權行使，指摘其為不當，並就原審已詳為論駁事由再
    事爭執，而未具體表明合於不適用法規、適用法規不當、或
    行政訴訟法第243條第2項所列各款之情形，難認對該判決之
    如何違背法令已有具體之指摘。依首揭說明，應認其上訴為
    不合法。
二、據上論結，本件上訴為不合法，依行政訴訟法第249條第1項
    前段、第104條、民事訴訟法第95條、第78條，裁定如主文
    。
中    華    民    國    97    年    2     月    14    日
                    最高行政法院第一庭
                        審判長法官  鄭  淑  貞
                              法官  鄭  忠  仁
                              法官  吳  明  鴻
                              法官  鄭  小  康
                              法官  帥  嘉  寶
以  上  正  本  證  明  與  原  本  無  異
中    華    民    國    97    年    2     月    14    日
                              書記官  郭  育  玎


司法院資訊處製作；財團法人民間司法改革基金會備份。
